臺灣臺南地方法院民事判決　　　　　　　98年度訴字第1345號
原　　　告
即反訴被告　乙同蛋品股份有限公司
法定代理人　孫乙同
訴訟代理人　李合法　律師
　　　　　　趙培皓　律師
　　　　　　劉芝光　律師
被　　　告
即反訴原告　大山國際開發股份有限公司
法定代理人　吳燕芬
訴訟代理人　郁旭華　律師
上列當事人間請求給付貨款事件，本院於100 年3 月17日言詞辯
論終結，判決如下：
    主  文
原告之訴及假執行之聲請均駁回。
本訴訴訟費用由原告負擔。
反訴被告應給付反訴原告新臺幣貳佰捌拾陸萬伍仟陸佰貳拾陸元
伍角，及自民國九十九年三月二日起至清償日止，按週年利率百
分之五計算之利息。
反訴訴訟費用由反訴被告負擔。
本判決第三項於反訴原告以新臺幣玖拾伍萬伍仟貳佰元為被告供
擔保後，得假執行。但反訴被告以新臺幣貳佰捌拾陸萬伍仟陸佰
貳拾陸元伍角，為原告預供擔保後，得免為假執行。
    事實及理由
甲、程序部分：
    一、按被告於言詞辯論終結前，得在本訴繫屬之法院，對於
        原告及就訴訟標的必須合一確定之人提起反訴；反訴之
        標的，如專屬他法院管轄，或與本訴之標的及其防禦方
        法不相牽連者，不得提起；反訴，非與本訴得行同種之
        訴訟程序者，不得提起，民事訴訟第259 條、第260 條
        第1 項、第2 項分別定有明文。
    二、查，本件原告起訴主張被告於民國98年4 月30日因給付
        統一企業股份有限公司（下稱統一公司）飼料款而向原
        告借貸新臺幣（下同）700,000 元；又因委託原告洗選
        包裝雞蛋，積欠原告代工費用1,472,029 元；經以原告
        積欠被告之雞蛋價金債務9,217,634.5 元及211,179 元
        ，扣除原告業已給付被告之4,000,000 元，及以被告積
        欠原告之前開債務及另外積欠原告之消費借貸債務
        3,194,900 元、物流冷藏費用債務724,178 元及紙盤費
        用債務1,380 元，互為抵銷結果，被告尚欠原告
        663,673 元，爰依消費借貸及委託代工契約之法律關係
        ，提起本訴，請求被告給付663,673 元及自本院98年司
        促字第30344 號支付命令送達之翌日起至清償日止，按
        週年利率5%計算之利息。嗣被告於言詞辯論終結前，主
        張原告向被告購買雞蛋積欠雞蛋價金10,574,905.5元及
        211,179 元，經扣除原告業已給付被告之4,000,000 元
        ，及被告以積欠原告之消費借貸債務3,194,900 元、物
        流冷藏費用債務724,178 元及紙盤費用債務1,380 元，
        與原告積欠被告之前開雞蛋價金債務，互為抵銷結果，
        原告尚欠被告2,865,626.5 元，爰本於買賣契約之法律
        關係，請求原告給付雞蛋價金，而提起反訴。經核反訴
        之標的，與被告於本訴之防禦方法相牽連，且反訴非專
        屬他法院管轄，並得與本訴行同種訴訟程序，本件反訴
        之提起，核無不合，應予准許。
乙、實體方面：
  壹、本訴部分：
    一、本件原告主張：
      (一)被告於98年4 月30日因給付統一公司飼料款而向原告借
        貸700,000 元（下稱系爭借款）。
      (二)被告與原告訂立委託代工契約，雙方約定由被告委託原
        告洗選包裝雞蛋，被告應給付原告代工費用；被告目前
        尚欠原告98年4 月及5 月代工洗選包裝雞蛋之代工費用
        1,215,917 元及256,112 元，共計1,472,029 元。
      (三)原告於98年4 月、5 月、6 月、7 月、8 月，陸續向被
        告購買雞蛋並指示被告送交僑泰公司、晉欣公司，而積
        欠被告雞蛋價金211,179 元；又自98年4 月起至同年7
        月止，陸續向被告購買雞蛋，而積欠被告雞蛋價金
        9,217,63 4.5元。
      (四)被告另因先後於98年4 月、4 月、5 月、6 月24日，向
        原告借貸600,000 元、1,784,900 元、700,000 元、及
        110,000 元，積欠原告消費借貸債務3,194,900 元；又
        因原告自98年4 月至8 月間，為其運送、冷藏雞蛋，積
        欠原告物流冷藏費用債務724,178 元；復因原告於98年
        6 月提供紙盤，積欠原告紙盤費用債務1,380 元。
      (五)原告於98年6 月、7 月、8 月分別給付被告2,000,000
        元、1,000,000 元及1,000,000 元，共計4,000,000 元
        。
      (六)經以原告積欠被告之雞蛋價金債務9,217,634.5 元及
        211,179 元，扣除原告業已給付被告之4,000,000 元，
        及以被告積欠原告之前開債務及另外積欠原告之消費借
        貸債務3,194,900 元、物流冷藏費用債務724,178 元及
        紙盤費用債務1,380 元，互為抵銷結果，被告尚欠原告
        663,673 元。為此，爰依消費借貸契約及委託代工契約
        之法律關係，提起本訴，請求被告給付663,673 元及自
        本院98年司促字第30344 號支付命令送達之翌日起至清
        償日止，按週年利率5%計算之利息。
      (七)原告對於被告所抗辯兩造間之蛋品買賣，除否認於98年
        4 月2 日購買品名小破之雞蛋（下稱小破）80臺斤、於
        98 年4月27日購買小破140 臺斤、於98年5 月22日購買
        品名原料蛋之雞蛋（下稱原料蛋）370 箱、於98年7 月
        27日購買品名洗選盤蛋之雞蛋（下稱洗選盤蛋）1 箱；
        另於98年4 月23日乃購買品名屎蛋之雞蛋（下稱屎蛋）
        2 箱，而非品名雙蛋黃之雞蛋（下稱雙蛋黃）及屎蛋各
        1 箱；於98年7 月9 日乃購買品名不良小蛋之雞蛋（下
        稱不良小蛋）50箱，而非原料蛋50箱；於98年7 月29日
        乃購買不良小蛋45箱，而非原料蛋45箱外，對於其餘蛋
        品買賣之品名及數量，均不爭執。另兩造關於蛋品之價
        金，乃約定如無特別約定，以交付雞蛋3 日以後，登載
        於聯合報等報紙之價格或養雞生產合作社之價格定之，
        即星期一、二交付之雞蛋，依星期五登載於聯合報等報
        紙之價格或養雞生產合作社之價格，星期三、四交付之
        雞蛋，依星期日登載於聯合報等報紙之價格或養雞生產
        合作社之價格，星期五、六、日交付之雞蛋，星期三登
        載於聯合報等報紙之價格或養雞生產合作社之價格；原
        告不爭執原料蛋、品名洗選大蛋之雞蛋（下稱洗選大蛋
        ）、品名大蛋之雞蛋（下稱大蛋）、雙黃蛋以報紙蛋類
        行情表內所載「雞蛋大運輸單價（臺斤）」為其基準，
        依該單價扣減3 元，惟品名次級蛋之雞蛋（下稱次級蛋
        ）係依該單價扣減8 元，品名洗選小蛋之雞蛋（下稱洗
        選小蛋）、屎蛋，係依該單價扣減9 元，不良小蛋、小
        破係依該單價扣減11元，品名大破之雞蛋（下稱大破）
        、品名軟蛋之雞蛋（下稱軟蛋）則依該單價扣減13元。
        另雙方並約定98年4 、5 月份之雞蛋買賣，以端午節後
        最低價計算。經以前開計價方式計算結果，原告僅積欠
        被告雞蛋價金9,217,634.5 元。
      (八)並聲明求為判決：被告應給付原告663,673 元，及自本
        院98年司促字第30344 號支付命令送達之翌日起至清償
        日止，按週年利率5%計算之利息，並願供擔保，請准宣
        告假執行。
    二、被告抗辯：
      (一)被告並未於98年4 月30日向原告借貸700,000 元，該筆
        款項乃原告為訴外人大山雞場股份有限公司（下稱大山
        雞場公司）給付統一公司之款項，並非為被告給付統一
        公司之款項。
      (二)否認兩造間有委託代工契約存在，原告所提出委託代工
        契約書（下稱系爭委託代工契約書）之委託人為大山雞
        場公司，受託人為訴外人東杰蛋品有限公司（下稱東杰
        公司），原告主張兩造間有委託代工契約存在，顯屬無
        據。
      (三)原告除兩造不爭執事項(三)所示之蛋品買賣外，自98年4
        月2 日起至同年7 月29日止，陸續向其購買如卷附98年
        4 月、5 月、6 月及7 月蛋款爭執比較表內被告主張欄
        所載品名及數量之雞蛋。另兩造關於雞蛋之價金，乃約
        定：(1)星期一、二交付之雞蛋，依星期三聯合報或中國
        時報登載之蛋類行情表；星期三、四交付之雞蛋，依星
        期五聯合報或中國時報登載之蛋類行情表，星期五、六
        、日交付之雞蛋，以星期一聯合報或中國時報登載之蛋
        類行情表；(2)原料蛋、洗選大蛋、大蛋、雙黃蛋、次級
        蛋、洗選小蛋、屎蛋、不良小蛋、小破、大破、軟蛋，
        均以聯合報或中國時報蛋類行情表內「臺北地區雞蛋大
        運輸單價（臺斤）」或「臺中地區雞蛋大運輸單價（臺
        斤）」為其基準；原料蛋、洗選大蛋、大蛋、雙黃蛋，
        依該單價扣減3 元；次級蛋依該單價扣減5 元，洗選小
        蛋、屎蛋，依該單價扣減6 元，不良小蛋、小破依該單
        價扣減8 元，大破、軟蛋依該單價扣減10元；(3)品名洗
        選盒蛋之雞蛋（下稱洗選盒蛋）以蛋類行情表內「洗選
        蛋中盤10粒盒裝（大）」之單價為其基準，每盒扣減1
        元，洗選盤蛋則以洗選盒蛋每盒單價乘以24，再扣96元
        。另兩造並無就98年4 、5 月間之雞蛋買賣，以端午節
        後最低價計算之約定，經以前揭計價方式計算結果，原
        告共計積欠被告雞蛋價金10,574,905.5元。
      (四)證人林金足並非被告之法定代理人或股東，亦非經理人
        或勞工，被告從未授權證人林金足處理兩造間之蛋品買
        賣事務，證人林金足於本院言詞辯論時證稱其為被告之
        股東及現場管理，有權代表或代理被告與原告為蛋品交
        易，並不實在。
      (五)原告雖提出由林金足制作之字據（下稱系爭字據，參見
        本院98年度司促字第30344 號卷宗第4 頁）影本1 紙，
        惟林金足無權代表或代理被告與原告核對帳目；況證人
        林金足於本院言詞辯論時亦證稱：並未核對98年4 月至
        6 月之出貨單等語，系爭字據所載之內容，自不足採；
        再原告所提出廠商應付對帳明細表乃原告自行制作之文
        書，被告否認其真正等語。
      (六)並聲明求為判決：原告之訴駁回，如受不利之判決，願
        供擔保請免為假執行。
    三、兩造不爭執事項：
      (一)被告先後於98年4 月、4 月、5 月、6 月24日，分別向
        原告借貸600,000 元、1,784,900 元、700,000 元、及
        110,000 元。
      (二)被告因原告自98年4 月至8 月間，為其運送、冷藏雞蛋
        ，積欠原告物流冷藏費用724,178 元；因原告於98年6
        月提供紙盤，積欠原告紙盤費用1,380 元。
      (三)原告先後於98年4 月、5 月、6 月、7 月、8 月，因陸
        續向被告購買雞蛋並指示被告送交僑泰公司、晉欣公司
        而積欠被告雞蛋價金211,179 元。
      (四)兩造不爭執事項(一)至(三)所列債權債務，經兩造互為抵銷
        之後，被告尚欠原告債務3,709,279 元。
      (五)原告於98年6 月、7 月、8 月分別給付被告2,000,000
        元、1,000,000 元及1,000,000 元，共計4,000,000 元
        。
      (六)兩造對於雙方自98年4 月2 日起至同年7 月29日止之蛋
        品買賣，僅對下列各筆蛋品買賣之品名或數量有爭議：
        (1)98年4 月2 日原告有無向被告購買小破80臺斤？
        (2)98年4 月23日原告係向被告購買屎蛋兩箱，或雙蛋黃
          及屎蛋各一箱？
        (3)98年4 月27日原告有無向被告購買小破140 臺斤？
        (4)98年5 月22日原告有無向被告購買原料蛋370 箱？
        (5)98年7 月9 日原告係向被告購買不良小蛋或原料蛋50
          箱？
        (6)98年7 月27日原告有無向被告購買洗選盤蛋1 箱？
        (7)98年7 月29日原告係向被告購買不良小蛋或原料蛋45
          箱？
      (七)兩造自98年4 月2 日起至同年7 月29日止雙方對於蛋品
        買賣之品名或數量無爭議部分（即扣除兩造不爭執事項
        (六)所示各筆買賣），如依原告所主張兩造間約定之計價
        方式計算，原告共計積欠被告雞蛋價金9,185,854.5 元
        ；如依被告所抗辯兩造間約定之計價方式計算，原告共
        計積欠被告雞蛋價金10,327,887.5元。
    四、得心證之理由：
      (一)被告是否於98年4 月30日因給付統一公司飼料款而向原
        告借貸700,000 元？
      (二)被告是否於98年4 月及5 月因原告為其代工而積欠原告
        1,215,917 元及256,112 元？
      (三)原告除兩造不爭執事項(三)所示之蛋品買賣外，自98年4
        月起至同年7 月止，因向被告購買雞蛋而積欠被告價金
        若干元？
      (四)原告本於消費借貸及委託代工契約之法律關係，請求被
        告給付663,673 元，有無理由？
    五、得心證之理由：
      (一)被告是否於98年4 月30日因給付統一公司飼料款而向原
        告借貸700,000 元？
        1.按稱消費借貸者，於當事人間必本於借貸之意思合致
          ，而有移轉金錢或其他代替物之所有權於他方之行為
          ，始得當之。倘當事人主張與他方有消費借貸關係存
          在者，自應就該借貸意思互相表示合致及借款業已交
          付之事實，均負舉證之責任（最高法院98年度臺上字
          第1045號判決意旨參照）。
        2.本件原告主張被告於98年4 月30日因給付統一公司飼
          料款而向其借貸系爭借款之事實，雖據其提出匯款回
          條聯影本1 紙（下稱系爭匯款回條，參見本院98年度
          訴字第1345號卷宗卷(一)第94頁）及統一公司99年4 月
          13日統總字第099156號函文影本1 份（下稱系爭函文
          ，參見本院98年度訴字第1345號卷宗卷(一)第248 頁）
          為證，惟為被告所否認，抗辯：被告並未於98年4 月
          30日向原告借貸700,000 元，該筆款項乃原告為大山
          雞場給付統一公司之款項，並非為被告給付統一公司
          之款項等語。查：
          (1)系爭匯款回條，至多僅能證明原告於98年4 月30日
            匯款699,970 元予統一公司，並因此而支出手續費
            30元之事實，並不足以證明兩造間就系爭借款已有
            借貸意思互相表示合致及業已交付借款之事實。
          (2)系爭函文雖記載「乙同蛋品股份有限公司於98年4
            月30日所匯新臺幣699,970 元，本公司確實收訖無
            誤，…」等語，然該筆匯款乃用以給付大山雞場公
            司向統一公司購買飼料之貨款，有統一公司99年10
            月13日民事陳報狀1 份在卷足據（參見本院98年度
            訴字第1345號卷宗卷(二)第28頁），可知該筆匯款乃
            用以清償大山雞場公司積欠統一公司之貨款債務，
            充其量亦僅能證明原告匯款699,970 元予統一公司
            ，用以清償大山雞場公司積欠統一公司之貨款，而
            不足以證明兩造就系爭借款已有借貸意思互相表示
            合致及業已交付借款之事實。原告主張統一公司99
            年10月13日民事陳報狀內記載「此筆款項係為支付
            其蛋品供應商（大山雞場股份有限公司）向陳報人
            購買飼料之貨款」，足證前開借款交付之事實，自
            不足採。
          (3)至原告雖主張由被告不爭執曾向原告借貸款項，給
            付積欠統一公司之飼料款，可以推知兩造間類似之
            借款應有由原告直接將款項交付被告指定之統一公
            司之合意。惟按，縱令被告確曾向原告借貸其他款
            項，用以清償被告積欠統一公司之貨款，且兩造間
            類似之借款有由原告直接將款項交付被告指定之統
            一公司之合意，與被告是否曾向原告借貸系爭借款
            ，並無必然之關連，原告前開主張，自不足據以認
            定被告確有向原告借貸系爭借款之事實。
          (4)此外，原告復未能舉出其他證據以實其說，原告前
            開部分之主張，自不足採。
      (二)被告是否於98年4 月及5 月因原告為其代工而積欠原告
        1,215,917 元及256,112 元？
        1.按民事訴訟如係由原告主張權利者，應先由原告負舉
          證之責，若原告先不能舉證，以證實自己主張之事實
          為真實，則被告就其抗辯事實即令不能舉證，或其所
          舉證據尚有疵累，亦應駁回原告之請求（最高法院17
          年上字第917 號判例參照）。
        2.本件原告主張兩造間有委任代工契約存在，業據其提
          出系爭委託代工合約書影本1 份（參見本院98年度訴
          字第1345號卷宗卷(二)第13頁）為證，並聲請訊問證人
          林金足，惟為被告所否認，辯稱；否認兩造間有委託
          代工契約存在，原告所提出系爭委託代工契約書之委
          託人為大山雞場公司，受託人為東杰公司，原告主張
          兩造間有委託代工契約存在，顯屬無據等語。查：
          (1)觀諸系爭委託代工合約書立約人欄記載「（甲方）
            大山雞場股份有限公司（大山雞場公司）」、「（
            乙方）東杰食品有限公司（下稱東杰公司）」，可
            知系爭委託代工合約書，乃大山雞場公司與東杰公
            司訂立之契約，系爭委託代工合約書之當事人應為
            大山雞場公司及東杰公司，被告並非系爭委託代工
            合約書之當事人，系爭委託代工合約書自不足以證
            明被告與原告間，或被告與東杰公司間有委託代工
            契約存在。
          (2)證人林金足於本院言詞辯論時雖證稱：「（問：大
            山雞場是否曾經在97年10月左右被取消CAS 標章？
            答：）對」、「（問：取消之後大山雞場是否有委
            託乙同公司代工？答：）有」、「代工是一直到98
            年4 月30日大山雞場恢復CAS 之後，不可能4 月30
            日就到4 月30日終止，應該是有延後，是看現場狀
            況，沒辦法正確說正式終止是何時」、「（問：代
            工費用如何計算？答：我手上沒有帶這些憑證，所
            有的蛋商在作交易都是單純的在做交易，都是口頭
            承諾，電話講就ok，代工有寫合約書是因為要陳報
            CAS 的關係」、「代工是以合約的計價方式」、「
            （問：…原證30的合約書，此份合約書是否是跟乙
            同簽的代工合約書？答：）對」、「（問：…證人
            是代表大山雞場還有大山雞場股份有限公司與乙同
            公司簽約？答：）對，因為發票是開大山雞場股份
            有限公司」、「（問：憑什麼這份契約書效力會及
            於被告？答：）不知道，因為要延續下來，大山國
            際有答應要延續」等語（參見本院98年度訴字第13
            45號卷宗卷(二)第38頁、第39頁、40頁），證述代表
            大山雞場及大山雞場公司與原告訂立系爭委託代工
            合約書，因被告承諾延續，系爭委託代工合約書之
            效力應及於被告等情。惟查，系爭委託代工合約書
            之當事人為大山雞場公司與東杰公司，已如前述，
            證人林金足證稱代表大山雞場及大山雞場公司與原
            告訂立系爭委託代工合約書，已與事實不符；且證
            人林金足對於系爭委託代工合約書之效力為何及於
            被告時，先證稱「不知道」等語，嗣始改稱「因為
            要延續下來，大山國際有答應要延續」等語，前後
            反覆，證人林金足前揭關於系爭委託代工合約書及
            於被告之證言，自難採信，自不能以證人林金足前
            開證言而為有利原告之認定。
          (3)參以證人即自98年4 月5 日以後受僱於被告，從事
            會計工作之吳欣靜於本院言詞辯論時證稱：「（問
            ：就證人任職期間是否知悉兩造間有所謂的委託代
            工的事？答：）我不知道」等語（參見本院98年度
            訴字第1345號卷宗卷(二)第7 頁正面），證稱不知兩
            造間有委託代工一事，衡諸常情，若兩造確有委託
            代工契約存在，且被告於98年4 月、5 月間，尚有
            因委託原告代工而積欠原告代工費用，於98年4 月
            5 日以後受僱於被告，從事會計工作之證人吳欣靜
            應無毫無所知之可能，益徵兩造間應無委託代工契
            約存在。
          (4)至原告雖主張證人吳欣靜對於被告於98年4 月5 日
            以前，與原告接洽之人及對於被告之CAS 臺灣優良
            農產品標章於97年10月被終止驗證，無法自行出貨
            予統一公司等情，均不清楚，且先證稱：「（問：
            證人說任職期間是98年4 月5 日，那時林金足是否
            有在公司擔任何職務？答：）沒有」，再證稱：「
            我進去被告公司的時候，我知道大山雞場經營不善
            ，就把經營權讓給大山國際，林金足是大山雞場的
            負責人」等語，對於林金足是否任職被告，陳述矛
            盾，其證明力顯有疑義等語。惟查，證人吳欣靜於
            本院言詞辯論時乃證述其任職於被告以後，親聞親
            見之情形，而非證述被告於98年4 月5 日以前，係
            由何人與原告接洽，及被告之CAS 臺灣優良農產品
            標章何時被終止驗證之事實，縱令證人吳欣靜對於
            被告於98年4 月5 日以前，與原告接洽之人及對於
            被告之CAS 臺灣優良農產品標章於97年10月被終止
            驗證，無法自行出貨予統一公司等情，均不清楚，
            亦不影響其證言之證明力，原告以證人吳欣靜對於
            被告於98年4 月5 日以前，與原告接洽之人及對於
            被告之CAS 臺灣優良農產品標章於97年10月被終止
            驗證，無法自行出貨予統一公司等情，均不清楚為
            由，質疑證人吳欣靜證言之證明力，自不足採。其
            次，證人吳欣靜於本院言詞辯論時雖先證稱：「（
            問：證人說任職期間是98年4 月5 日，那時林金足
            是否有在公司擔任何職務？答：）沒有」等語（參
            見本院98年度訴字第1345號卷宗卷(二)第5 頁反面）
            ，證述任職於被告時，林金足並未於被告擔任任何
            職務；再證稱：「我進去被告公司的時候，我知道
            大山雞場經營不善，就把經營權讓給大山國際，林
            金足是大山雞場的負責人」等語（參見本院98年度
            訴字第1345號卷宗第7 頁反面），證述任職於被告
            時，林金足為大山雞場之負責人。惟因大山雞場或
            大山雞場公司與被告本為不同之權利義務主體，證
            人吳欣靜前後之證言並無矛盾，原告以證人吳欣靜
            先後為前開之證言，指摘證人吳欣靜對於林金足是
            否任職於被告為相互矛盾之陳述，已有誤會，其據
            以主張證人吳欣靜所為之證言，並不足採，自無足
            取。
          (5)此外，原告復未能舉出其他證據以實其說，原告主
            張與被告間有委託代工契約存在，自不足採。
        3.從而，原告主張與被告間有委託代工契約存在，既不
          足採，則原告本於兩造間之委託代工契約，主張被告
          於98年4 月及5 月因原告代工洗選包裝雞蛋而積欠原
          告1,215,917 元及256,112 元，自屬無據。
      (三)原告除兩造不爭執事項(三)所示之蛋品買賣外，自98年4
        月起至同年7 月止，因向被告購買雞蛋而積欠被告價金
        若干元？
        1.本件被告抗辯原告除兩造不爭執事項(三)所示之蛋品買
          賣外，自98年4 月2 日起至同年7 月29日止，陸續向
          其購買如卷附98年4 月、5 月、6 月及7 月蛋款爭執
          比較表內被告主張欄所載品名及數量之雞蛋之事實（
          98 年4月之交易明細，參見本院98年度訴字第1345號
          卷宗卷(一)第233 頁至第239 頁，98年5 月至7 月之交
          易明細，參見本院98年度訴字第1345號卷宗卷(一)第
          215 頁至第223 頁），業據其提出出貨單影本54份為
          證（參見本院98年度訴字第1345號卷宗卷(一)第148 頁
          至第156 頁、第160 頁至第167 頁、第175 頁至第
          180 頁、第188 頁至第192 頁）；惟為原告所否認，
          主張：否認於98年4 月2 日購買小破80臺斤、於98年
          4 月27 日 購買小破140 臺斤、於98年5 月22日購買
          原料蛋370 箱、於98年7 月27日購買洗選盤蛋1 箱；
          另於98 年4月23日乃購買屎蛋2 箱，而非雙蛋黃及屎
          蛋各1 箱；於98年7 月9 日乃購買不良小蛋50箱，而
          非原料蛋50箱；於98年7 月29日乃購買不良小蛋45箱
          ，而非原料蛋45箱等語。查：
          (1)本件被告抗辯原告除兩造不爭執事項(三)所示之蛋品
            買賣外，自98年4 月2 日起至同年7 月29日止，陸
            續向其購買如卷附98年4 月、5 月、6 月及7 月蛋
            款爭執比較表內被告主張欄所載品名及數量、不爭
            執事項(六)所示各筆蛋品買賣以外之雞蛋之事實；為
            原告於言詞辯論時所不爭執，依民事訴訟法第280
            條第1 項之規定，視同自認；此外，復有送貨單影
            本47份在卷可按（參見本院98年度訴字第1345號卷
            宗卷(一)第149 頁至第153 頁、第156 頁、第160 頁
            至第164 頁、第166 頁至第167 頁、第175 頁至第
            180 頁、第189 頁至第190 頁），被告上開抗辯，
            應堪信為真正。
          (2)本件被告抗辯原告自98年4 月2 日起至同年7 月29
            日止，尚有向其購買下列各筆蛋品：(甲)於98年4 月
            2 日購買小破80臺斤；(乙)於98年4 月23日購買雙蛋
            黃及屎蛋各1 箱；(丙)於98年4 月27日購買小破140
            臺斤；(丁)於98年5 月22日購買原料蛋370 箱；(戊)於
            98 年7月9 日購買原料蛋50箱；(己)於98年7 月27日
            購買洗選盤蛋1 箱；(庚)於98年7 月29日購買原料蛋
            45箱之事實，業據其提出98年4 月2 日、4 月23日
            、4 月27日、5 月22日、7 月9 日、7 月27日、7
            月29日出貨單影本各1 份為證（參見本院98年度訴
            字第1345號卷宗卷(一)第148 頁、第154 頁、155 頁
            、第165 頁、第188 頁、第191 頁、第192 頁）；
            惟為原告所否認，而為前揭主張。查：
            (甲)被告所提出經原告司機簽收，且原告不爭執其司
              機簽名真正之98年4 月2 日出貨單品名「小破」
              欄記載「4 箱」；98年4 月23日出貨單品名「不
              良小蛋＋雙蛋黃大蛋」欄記載「3 箱＋1 箱＝4
              箱」、「屎蛋」欄記載「1 箱」；98年4 月27日
              出貨單品名「小破」欄記載7 箱；98年5 月22日
              出貨單品名「L7原料蛋＋L5」欄記載「160 ＋
              115 ＋95箱＝370 」；98年7 月9 日出貨單品名
              「原料蛋」欄記載「50箱」，參以兩造買賣之雞
              蛋每箱為20臺斤，為兩造所不爭執，足見原告確
              於98年4 月2 日向被告購買小破80臺斤；於98年
              4 月23日向被告購買雙蛋黃及屎蛋各1 箱；於98
              年4 月27日向被告購買小破140 臺斤；於98年5
              月22日向被告購買原料蛋370 箱；於98年7 月9
              日向被告購買原料蛋50箱。被告抗辯：原告於98
              年4 月2 日向其購買小破80臺斤；於98年4 月23
              日向其購買雙蛋黃及屎蛋各1 箱；於98年4 月27
              日向其購買小破140 臺斤；於98年5 月22日向其
              購買原料蛋370 箱；於98年7 月9 日向其購買原
              料蛋50箱等語，應堪信為真正。
            (乙)被告所提出經原告司機簽收，且原告不爭執其司
              機簽名真正之98年7 月27日出貨單左側，經人註
              記「盤蛋1 箱30PC×8 」，且原告聲請本院核發
              支付命令時所附、其片面制作之98年7 月廠商應
              付對帳明細表（下稱系爭98年7 月廠商應付對帳
              明細表）於98年7 月28日除記載「雞蛋49箱」、
              「雞蛋6 箱」外，尚記載「（大山）洗」「1 箱
              」等語，有系爭98年7 月廠商應付對帳明細表影
              本1 份在卷足稽（參見本院98年度司促字第3034
              4 號卷宗第5 頁），可見抗辯原告於98年7 月28
              日向被告購買洗選盤蛋1 箱等語，亦堪信為真實
              。
            (丙)被告所提出經原告司機簽收，且原告不爭執其司
              機簽名真正之98年7 月29日出貨單品名「原料蛋
              L6」欄記載「45箱」；再酌以原告片面制作之系
              爭98年7 月廠商應付對帳明細表於98年7 月29日
              「雞蛋49箱」之「貨品附註」欄記載「小蛋」、
              「雞蛋6 箱」之「貨品附註」欄記載「不良小蛋
              」，於「雞蛋45箱」之「貨品附註」欄則為空白
              ，衡諸常情，若原告於98年7 月29日乃向被告購
              買洗選小蛋49箱、不良小蛋6 箱、不良小蛋45箱
              ，理應直接記載「雞蛋49箱」、「雞蛋51箱」，
              並分別於「貨品附註」欄記載「小蛋」、「不良
              小蛋」，縱因其他原因而有分別記載「雞蛋49箱
              」、「雞蛋6 箱」、「雞蛋45箱」之必要，亦無
              僅於「雞蛋6 箱」之「貨品附註」欄記載「不良
              小蛋」，而未於「雞蛋45箱」之「貨品附註」欄
              記載「不良小蛋」之理，益徵原告於98年7 月29
              日向其購買之45箱雞蛋，應非不良小蛋。可見原
              告於98年7 月29日向被告購買之45箱雞蛋應為原
              料蛋。
            (丁)至原告於本件訴訟中雖另提出廠商應付對帳明細
              表影本4 份、客戶交易明細表影本10份為證（參
              見本院98年度訴字第1345號卷宗卷(二)第88頁至第
              91 頁 、第101 頁至第103 頁、第109 頁至第
              110 頁、第116 頁、第96頁至第100 頁、第104
              頁至第108 頁、第111 頁至第114 頁、第117 頁
              至第123 頁），用以證明兩造間於98年4 月至7
              月之交易明細。惟查，原告提出之前開廠商應付
              對帳明細影本4 份及客戶交易明細表影本10份，
              乃原告片面制作、未經被告之法定代理人或從業
              人員確認，與原告片面之主張無殊，原不足據以
              證明原告之主張與事實相符；且觀之前開廠商應
              付對帳明細影本4 份，左上角廠商名稱欄均記載
              「大山雞場」，客戶交易明細表影本10份，上方
              客戶名稱欄或記載「大山雞場」，或記載「中華
              －僑泰（高雄）」，或記載「（華福－鮮食）晉
              欣」，與原告聲請本院核發支付命令時檢附之系
              爭98 年7月廠商應付對帳明細表左上角廠商名稱
              欄記載「大山國際開發（股）公司」，並不相符
              ；且前開廠商應付對帳明細表4 份內所載製表日
              期分別為99年1 月4 日、99年1 月2 日、99年1
              月2日 及99年1 月2 日、前開客戶交易明細表10
              份所載製表日期則均為98年12月30日，上開廠商
              應付對帳明細表4 份、客戶交易明細表10份是否
              為原告臨訟而制作，亦有可議；況經核對系爭98
              年7 月廠商應付對帳明細表，與原告於本件訴訟
              中提出之98年7 月廠商應付對帳明細表，二者所
              載之貨單編號、合計金額，亦有未合，原告提出
              之前開廠商應付對帳明細表影本4 份、客戶交易
              明細表影本10份所載之內容，是否確為兩造間之
              交易明細，實有可疑，自不能以原告提出之廠商
              應付對帳明細表影本4 份及客戶交易明細表影本
              10份而為有利原告之認定。
            (戊)從而，被告上開抗辯，自堪信為真正。
          (3)綜上，被告抗辯原告除兩造不爭執事項(三)所示之蛋
            品買賣外，自98年4 月2 日起至同年7 月29日止，
            陸續向其購買如卷附98年4 月、5 月、6 月及7 月
            蛋款爭執比較表內被告主張欄所載品名及數量之雞
            蛋之事實，應堪信為實在。
        2.本件被告抗辯兩造關於雞蛋之價金，乃約定：(1)星期
          一、二交付之雞蛋，依星期三聯合報或中國時報登載
          之蛋類行情表；星期三、四交付之雞蛋，依星期五聯
          合報或中國時報登載之蛋類行情表，星期五、六、日
          交付之雞蛋，以星期一聯合報或中國時報登載之蛋類
          行情表；(2)原料蛋、洗選大蛋、大蛋、雙黃蛋、次級
          蛋、洗選小蛋、屎蛋、不良小蛋、小破、大破、軟蛋
          ，均以聯合報或中國時報蛋類行情表內「臺北地區雞
          蛋大運輸單價（臺斤）」或「臺中地區雞蛋大運輸單
          價（臺斤）」為其基準；原料蛋、洗選大蛋、大蛋、
          雙黃蛋，依該單價扣減3 元；次級蛋依該單價扣減5
          元，洗選小蛋、屎蛋，依該單價扣減6 元，不良小蛋
          、小破依該單價扣減8 元，大破、軟蛋依該單價扣減
          10元；(3)洗選盒蛋以蛋類行情表內「洗選蛋中盤10粒
          盒裝（大）」之單價為其基準，每盒扣減1 元，洗選
          盤蛋則以洗選盒蛋每盒單價乘以24，再扣96元之方式
          計算等語，惟原告所否認，而為前述主張。查：
          (1)被告抗辯兩造關於雞蛋之價金，乃約定星期一、二
            交付之雞蛋，依星期三聯合報或中國時報登載之蛋
            類行情表；星期三、四交付之雞蛋，依星期五聯合
            報或中國時報登載之蛋類行情表，星期五、六、日
            交付之雞蛋，以星期一聯合報或中國時報登載之蛋
            類行情表，原料蛋、洗選大蛋、大蛋、雙黃蛋、次
            級蛋、洗選小蛋、屎蛋、不良小蛋、小破、大破、
            軟蛋，均以聯合報或中國時報蛋類行情表內「臺北
            地區雞蛋大運輸單價（臺斤）」或「臺中地區雞蛋
            大運輸單價（臺斤）」為其基準之事實，並聲請訊
            問證人吳欣靜為證，惟原告所否認，而為前述主張
            ，並提出保證責任彰化縣養雞生產合作社（下稱彰
            化養雞生產合作社）98年5 月7 日及98年6 月17日
            之蛋價表傳真資料2 份為證（參見本院98年度訴字
            第1345號卷宗卷(一)第86頁、第87頁）。查：
            (甲)證人吳欣靜於本院言詞辯論時證稱：「（問：證
              人在大山國際從何時開始任職？答：）98年4 月
              清明節過後任職」、「（問：如何知道蛋的價格
              多少？如何製作帳目？答：）我們是每天依據中
              國時報或聯合報，上面有蛋費交易行情表，那是
              我們計算的基準，我們是依據臺中的大運輸價作
              計算，但是還是有分星期一、二出貨以星期三的
              報紙，星期三、四以星期五的報紙作依據，星期
              五、六、日以下周一的報紙作蛋價的基準」、「
              （問：證人從任職到現在計價標準是否有改過？
              答：）沒有」、「（問：除了原告之外，被告是
              否有其他往來客戶？答：）有」、「（問：計價
              方式是否一樣？答：）都一樣，再依據蛋的種類
              不同，再做不同的計價」、「我們有計價表，我
              們公司每天都把蛋價交易行情表剪下來，作成剪
              貼簿，剪貼簿上有紀錄上述蛋品的計價方式」、
              「（問：計價表上面有記載一、二－〉(三)三、四
              －〉(五)、五、六、日〉(一)是代表何意思？答：）
              代表我剛剛說的哪天出貨看哪天的報紙」等語（
              參見本院98年度訴字第1345號卷宗卷(二)第4 頁反
              面、第6 頁反面、第7 頁正面）。此外，復有證
              人吳欣靜提出之計價表影本1 份在卷足稽（參見
              本院98年度訴字第1345號卷宗卷(二)第9 頁）。足
              見被告抗辯兩造關於雞蛋之價金，乃約定星期一
              、二交付之雞蛋，依星期三聯合報或中國時報登
              載之蛋類行情表；星期三、四交付之雞蛋，依星
              期五聯合報或中國時報登載之蛋類行情表，星期
              五、六、日交付之雞蛋，以星期一聯合報或中國
              時報登載之蛋類行情表，原料蛋、洗選大蛋、大
              蛋、雙黃蛋、次級蛋、洗選小蛋、屎蛋、不良小
              蛋、小破、大破、軟蛋，均以聯合報或中國時報
              蛋類行情表內「臺中地區雞蛋大運輸單價（臺斤
              ）」為其基準之事實，應堪信為真正，至被告抗
              辯尚可以聯合報或中國時報蛋類行情表內「臺北
              地區雞蛋大運輸單價（臺斤）」為其基準之事實
              ，則無足取。惟因自98年4 月2 日起至同年7 月
              29日止，聯合報或中國時報蛋類行情表內所載「
              臺北地區雞蛋大運輸單價（臺斤）」與「臺中地
              區雞蛋大運輸單價（臺斤）」均相符合，有98年
              4 月1 日至8 月14日之蛋類行情表影本各1 份在
              卷可按（參見本院98年度訴字第1345號卷宗卷(二)
              第136 頁至第147 頁），計算之結果，應無不同
              ，附此敘明。
            (乙)原告雖提出之彰化養雞生產合作社98年5 月7 日
              及98年6 月17日之蛋價表傳真資料2 份，惟觀之
              前開蛋價表傳真資料左側記載之傳真日期，可知
              前開蛋價表傳真資料乃於99年1 月4 日傳真，充
              其量僅能證明彰化養雞生產合作社於99年1 月4
              日傳真98年5 月7 日及98年6 月17日之蛋價資料
              予原告，尚不足以證明兩造間約定雞蛋價金如何
              計算，自不能據為有利原告之認定。
            (丙)至證人林金足於本院言詞辯論時證述兩造間雞蛋
              價金計算之基準，與證人吳欣靜前開證言雖有不
              同，惟查，證人吳欣靜於本院言詞辯論時證稱：
              「（問：證人說任職期間是98年4 月5 日，那時
              林金足是否有在公司擔任何職務？答：）沒有」
              等語（參見本院98年度訴字第1345號卷宗卷(二)第
              5 頁反面），可知證人吳欣靜任職於被告時，林
              金足並未於被告擔任任何職務；而兩造前開蛋品
              買賣之交易期間，復係自98年4 月2 日起至同年
              7 月29日止，則證人林金足是否確知兩造間蛋品
              價金計算之基準，自有可疑，證人林金足所為關
              於兩造間雞蛋價金計算基準之證言，自難採憑，
              不足據為有利或不利原告或被告之認定，併此敘
              明。
          (2)兩造關於原料蛋、洗選大蛋、大蛋、雙黃蛋，均以
            聯合報或中國時報蛋類行情表內「臺中地區雞蛋大
            運輸單價（臺斤）」為其基準之事實，已如前述，
            被告抗辯原料蛋、洗選大蛋、大蛋、雙黃蛋尚可依
            聯合報或中國時報蛋類行情表內之「臺北地區雞蛋
            大運輸單價（臺斤）」扣減3 元之事實，自無足取
            。另被告抗辯原料蛋、洗選大蛋、大蛋、雙黃蛋依
            聯合報或中國時報蛋類行情表內之「臺中地區雞蛋
            大運輸單價（臺斤）」扣減3 元，洗選盒蛋以蛋類
            行情表內「洗選蛋中盤10粒盒裝（大）」之單價為
            其基準，每盒扣減1 元，洗選盤蛋則以洗選盒蛋每
            盒單價乘以24，再扣96元部分之事實，為原告於言
            詞辯論時所不爭執，依民事訴訟法第280 條第1 項
            規定，視同自認，被告此部分之抗辯，應堪信為真
            實。
          (3)被告抗辯兩造約定次級蛋依聯合報或中國時報蛋內
            行情表內「臺北地區雞蛋大運輸單價（臺斤）」或
            「臺中地區雞蛋大運輸單價（臺斤）」扣減5 元，
            洗選小蛋、屎蛋，依該單價扣減6 元，不良小蛋、
            小破均依該單價扣減8 元，大破、軟蛋依該單價扣
            減10元部分之事實，業據其聲請訊問證人吳欣靜為
            證，惟為原告所否認，主張：次級蛋依該單價扣8
            元，洗選小蛋、屎蛋，依該單價扣減9 元，不良小
            蛋、小破依該單價扣減11元，大破、軟蛋依該單價
            扣減13元等語。查：
            (甲)兩造關於次級蛋、洗選小蛋、屎蛋、不良小蛋、
              小破、大破、軟蛋，均以聯合報或中國時報蛋類
              行情表內「臺中地區雞蛋大運輸單價（臺斤）」
              為其基準之事實，已如前述，被告抗辯次級蛋、
              洗選小蛋、屎蛋、不良小蛋、小破、大破、軟蛋
              ，尚可以聯合報或中國時報蛋類行情表內之「臺
              北地區雞蛋大運輸單價（臺斤）」為基準部分之
              事實，自不足採。
            (乙)證人吳欣靜於本院言詞辯論時證稱：「…屎蛋及
              洗選小蛋是大運輸價減6 元，小破蛋及不良小蛋
              是減8 元，大破蛋及軟蛋是減10元，次級蛋是減
              5 元」、「（問：…所謂的屎蛋扣6 元，是原料
              蛋扣了3 元後再扣6 元，還是大運輸價扣6 元？
              答：）大運輸價扣6 元」、「（問：其他蛋的扣
              法是否同上？答：）是，都一樣」、「我們有計
              價表，我們公司每天都把蛋價交易行情表剪下來
              ，作成剪貼簿，剪貼簿上有紀錄上述蛋品的計價
              方式」、「（問：這張計價表記載大破（軟蛋）
              －10、小破－8 、屎蛋－6 、次級－5 （－6）
              、洗選小蛋－6 、不良小蛋－8 ，這些字是何人
              筆跡？答：）我們以前的同事的字跡」、「他叫
              林雪惠，他負責安排洗選中心的事務，算是總務
              行政的工作」等語（參見本院98年度訴字第1345
              號卷宗卷(二)第5 頁反面、第6 頁正、反面）。並
              有計價表影本1 份附卷足據（參見本院98年度訴
              字第1345號卷宗卷(二)第9 頁）。足見被告被告抗
              辯兩造約定次級蛋依聯合報或中國時報蛋內行情
              表內「臺中地區雞蛋大運輸單價（臺斤）」扣減
              5 元，洗選小蛋、屎蛋，依該單價扣減6 元，不
              良小蛋、小破均依該單價扣減8 元，大破、軟蛋
              依該單價扣減10元部分之事實，應堪信為實在。
            (丙)至證人林金足於本院言詞辯論時證述兩造間雞蛋
              價金計算之方式，與證人吳欣靜前開證言雖有不
              同，惟查，證人吳欣靜任職於被告時，林金足並
              未於被告擔任任何職務，已如前述；而兩造前開
              蛋品買賣之交易期間，復係自98年4 月2 日起至
              同年7 月29日止，則證人林金足是否確知兩造間
              蛋品價金計算之方式，自有可疑，證人林金足所
              為關於兩造間雞蛋價金計算方式之證言，自難採
              信，不足據為有利或不利原告或被告之認定，併
              此敘明。
          (4)原告另雖主張：雙方約定98年4 、5 月份之雞蛋買
            賣，以端午節後最低價計算等語，並聲請訊問證人
            林金足為證，惟為被告所否認，抗辯：否認兩造間
            有前開約定，縱令原告與林金足有前開約定，亦不
            生拘束原告之效力等語。查：
            (甲)證人林金足於本院言詞辯論時雖證稱：「…4 、
              5 月比較例外，雞蛋滯銷的話計價方式會不一樣
              」、「（問：是否曾經在98年4 月25日左右跟乙
              同公司表示因為雞蛋滯銷，所以蛋品計算的方式
              比較不一樣？答：有」、「雞蛋在滯銷的時候，
              這些蛋必須要去冷藏，但是會一直跌一直跌，我
              們跟蛋商說請蛋商先把成品帶到冷藏室，盤價以
              截止時的金額來結算」、「（問：何謂截止時？
              答：）蛋商可以消耗掉市場上的供需，供需平衡
              後蛋價不再跌了，每天的運轉就比較方便，不會
              儲存在雞場裡」、「（問：如何確定何時截止？
              答：）看報紙，跌到最低點價格的時候」、「（
              問：在4 、5 月雞蛋滯銷時，證人是否依照這個
              原則以端午節後最低價格來計算蛋價？答：）對
              」、「（問：約定當時證人是何身分去跟乙同談
              這個約定？答：）我是代表大山雞場，大山雞場
              與大山國際間有關係的存在」、「（問：大山國
              際公司也就是被告，當時有無授權證人去談這個
              蛋價計算的約定？答：）4 月底5 月交給大山國
              際，4 月以前這些事情在交接時，黃進忠也有承
              諾，會依照大山雞場陳家的作法來配合」等語（
              參見本院98年度訴字第1345號卷宗卷(一)第57頁、
              卷(二)第37頁、第39頁），證述曾於98年4 月25日
              代表大山雞場向原告陳稱因雞蛋滯銷，蛋品計算
              方式，改以端午節後最低價格計算蛋價，黃進忠
              並告知日後比照大山雞場之交易模式之事實。惟
              查，證人林金足前開證言，縱或屬實，至多僅能
              證明證人林金足曾代表大山雞場與原告為前揭之
              約定，及黃進忠曾經告知林金足日後將比照大山
              雞場之交易模式，因原告並未舉證證明黃進忠有
              何代理被告之權限，林金足又有何代理原告受領
              意思表示之權限，自難僅因證人林金足前開證言
              ，即認兩造已就98年4、5月份之雞蛋買賣，以端
              午節後最低價計算互相表示意思一致，而有前開
              約定存在。
            (乙)參以證人吳欣靜於本院言詞辯論時證稱：「（問
              ：證人從任職到現場計價標準是否有改過？答：
              ）沒有」（參見本院98年度訴字第1345號卷宗卷
              (二)第4 頁反面、第5 頁正面）。可知自證人吳欣
              靜任職於被告之後，被告買賣雞蛋之計價標準，
              並無變更之情形。
            (丙)此外，原告復未能舉出其他證據以實其說，原告
              此部分之主張，自不足採。
          (5)綜上所述，足見兩造關於雞蛋之價金，乃約定星期
            一、二交付之雞蛋，依星期三聯合報或中國時報登
            載之蛋類行情表；星期三、四交付之雞蛋，依星期
            五聯合報或中國時報登載之蛋類行情表，星期五、
            六、日交付之雞蛋，以星期一聯合報或中國時報登
            載之蛋類行情表；原料蛋、洗選大蛋、大蛋、雙黃
            蛋、次級蛋、洗選小蛋、屎蛋、不良小蛋、小破、
            大破、軟蛋，均以聯合報或中國時報蛋類行情表內
            「臺中地區雞蛋大運輸單價（臺斤）」為其基準；
            原料蛋、洗選大蛋、大蛋、雙黃蛋，依該單價扣減
            3 元；次級蛋依該單價扣減5 元，洗選小蛋、屎蛋
            ，依該單價扣減6 元，不良小蛋、小破均依該單價
            扣減8 元，大破、軟蛋依該單價扣減10元；洗選盒
            蛋以蛋類行情表內「洗選蛋中盤10粒盒裝（大）」
            之單價為其基準，每盒扣減1 元，洗選盤蛋則以洗
            選盒蛋每盒單價乘以24，再扣96元。且兩造並無就
            98年4 、5 月間之雞蛋買賣，以端午節後最低價計
            算之約定（下稱系爭計價標準）。
        3.原告除兩造不爭執事項(三)所示之蛋品買賣外，自98年
          4 月2 日起至同年7 月29日止，陸續向其購買如卷附
          98年4 月、5 月、6 月及7 月蛋款爭執比較表內被告
          主張欄所載品名及數量之雞蛋，已如前述；經以系爭
          計價標準計算結果，原告共計積欠被告雞蛋價金
          10,574,905.5元（兩造不爭執前開蛋品買賣，如依被
          告所抗辯兩造間約定之計價方式計算，雞蛋價金共計
          10,574,905.5元，此參之原告民事準備九狀附表四及
          被告100 年3 月22日提出之計算明細之記載自明；又
          本院雖認被告抗辯原料蛋、洗選大蛋、大蛋、雙黃蛋
          、次級蛋、洗選小蛋、屎蛋、不良小蛋、小破、大破
          、軟蛋，尚可以聯合報或中國時報蛋類行情表內「臺
          北地區雞蛋大運輸單價（臺斤）」為其基準之事實，
          並不足採，惟因自98年4 月2 日起至同年7 月29日止
          ，聯合報或中國時報蛋類行情表內所載「臺北地區雞
          蛋大運輸單價（臺斤）」與「臺中地區雞蛋大運輸單
          價（臺斤）」均相符合，已如前述，計算之結果，應
          無不同）。準此，原告除兩造不爭執事項(三)所示之蛋
          品買賣外，自98年4 月起至同年7 月止，因向被告購
          買雞蛋共計積欠被告雞蛋價金10,574,905.5元。
      (四)原告本於消費借貸及系爭委託代工契約之法律關係，請
        求被告給付663,673 元，有無理由？
        1.本件原告主張被告向其借貸系爭借款，及與被告訂立
          委託代工契約之事實，既不足採，則其本於消費借貸
          及委託代工契約之法律關係，請求被告給付以積欠被
          告之雞蛋價金債務9,217,634.5 元及211,179 元，扣
          除原告業已給付被告之4,000,000 元，及以被告積欠
          原告之前開債務及另外積欠原告之消費借貸債務
          3,194,900 元、物流冷藏費用債務724,178 元及紙盤
          費用債務1,380 元，互為抵銷結果，被告尚欠原告
          663,673 元，自屬無據。
        2.至原告雖聲請訊問證人林金足，並提出證人林金足出
          具之系爭字據、系爭98年7 月廠商應付對帳明細表及
          客戶應收對帳明細表影本各1 份為證（參見本院98年
          度司促字第30344 號卷宗第4 頁至第6 頁），用以證
          明被告積欠原告前開債務。惟查，證人林金足於本院
          言詞辯論時雖證稱：「（問：證人在被告公司擔任何
          工作內容？答：）我在現場管理，我不是實際負責人
          ，我是裡面的股東」、「（問：證人本身是否可以代
          理被告公司？答：）可以，我們有百分之七十五的股
          權」、「（問：被告中的誰授與證人代理權？答：）
          我們有百分之七十五的股權，黃進忠授與我代理權」
          、「（問：黃進忠為何有權授與證人代理權？答：）
          我們有百分之七十五的股權，黃進忠有百分之五的股
          權，黃進忠是替代百分之二十的股東在現場協助我們
          處理」、「（問：證物一是否為證人所寫？答：）3
          、4 、5 、6 月合計貨款的確是原告替我們代付的費
          用，金額也正確」、「（問：是否到今年6 月底為止
          被告還積欠新臺幣985,401 元？答：）對」、「（問
          ：98年8 月9 日原告沒有再與被告交易，我們對帳後
          結果被告還欠我們公司新臺幣716,948 元？答：）對
          」、「我原先就是會計，核對到6 月到8 月的帳是因
          為我們的帳延續到被告大山國際的帳，我還是以會計
          身分對帳」、「我一直是以大山國際員工及股東身分
          處理」、「（問：證物一筆跡是何時書寫？答：）7
          月，日期我要回去看memo，我有記載在工作日記上，
          大約在7 月以前」、「…，我在8 月13日跟原告確認
          後再傳真給原告」等語（參見本院98年度訴字第1345
          號卷宗卷(一)第53頁反面至第55頁反面），證述其為被
          告之股東，另黃進忠占有5%之股份，授權其代理被告
          之權限，其於98年8 月9 日兩造已無蛋品交易以後，
          以被告股東及員工之身分與原告對帳結果，被告尚欠
          原告716,948 元之事實。惟查，被告之股份總數共計
          1,000,000 股，董事長吳燕芬、董事陳正祐、蔡宜筠
          、監察人吳明泉各有400,000 股、400,000 股、
          50,000股及150,000 股，此有被告之變更登記表影本
          1 份在卷可按（參見本院98年度司促字第30344 號卷
          宗第14頁、第16頁），已占被告已發行股份總數之全
          數，可知被告應無其餘股東，證人林金足於本院言詞
          辯論時證稱其為被告之股東，黃進忠有5%之股份，已
          與事實不符；再證人林金足於本院言詞辯論時證述其
          於98年8 月9 日兩造已無蛋品交易以後，其以被告員
          工之身分與原告對帳，核與證人吳欣靜於本院言詞辯
          論時證稱：「（問：證人說任職期間是98年4 月5 日
          ，那時林金足是否有在公司擔任何職務？答：）沒有
          」等語（參見本院98年度訴字第1345號卷宗卷(二)第5
          頁反面），證述任職於被告時，林金足並未於被告擔
          任任何職務，亦有未合；況證人林金足於本院言詞辯
          論時證稱：「（問：證人說是被告公司的員工，是否
          有領薪水？答：）沒有」等語（參見本院98年度訴字
          第1345號卷宗卷(一)第55頁），衡諸常情，若證人林金
          足確為被告之員工，豈有未領有工資之可能？從而，
          證人林金足前開證言，自不足採。另證人林金足既非
          被告之股東，又非被告之員工，其所制作之系爭字據
          復未詳細記載計算之依據，而其所為之證言又不足採
          ，則其代理被告與原告對帳而制作之系爭字據記載之
          內容，自難採憑；另系爭98年7 月廠商應付對帳明細
          表及客戶應收對帳明細表影本各1 份，均為原告片面
          制作之文書，與原告片面之主張無殊，自亦不足據為
          有利原告之認定，附此敘明。
  貳、反訴部分：
    一、本件反訴原告主張：反訴被告自98年4 月起至同年7 月
        止，陸續向反訴原告購買雞蛋，積欠雞蛋價金10,574,9
        05.5元及211,179 元，經扣除反訴被告給付反訴原告之
        4,000,000 元，及以反訴原告積欠反訴被告之消費借貸
        債務3,194,900 元、物流冷藏費用債務724,178 元及紙
        盤費用債務1,380 元，與反訴被告積欠反訴原告之前開
        雞蛋價金債務，互為抵銷結果，反訴被告尚欠反訴原告
        2,865,626.5 元，爰本於買賣契約之法律關係，提起本
        件反訴。並聲明求為判決：反訴被告應給付2,
        865,626.5 元，及自民事反訴狀繕本送達被告之翌日起
        至清償日止，按週年利率5%計算之利息，並願供擔保，
        請准宣告假執行。
    二、反訴被告抗辯：兩造所負債務互為抵銷結果，反訴原告
        尚欠反訴被告663,673 元等語。並聲明求為判決：反訴
        原告之訴駁回，如受不利判決，願供擔保，請准免為假
        執行。
    三、反訴之爭點：反訴原告本於買賣契約之法律關係，請求
        反訴被告給付雞蛋價金2,865,626.5 元，有無理由？
    四、得心證之理由：
        反訴原告本於買賣契約之法律關係，請求反訴被告給付
        雞蛋價金2,865,626.5 元，有無理由？
        1.按買受人對於出賣人，有交付約定價金及受領標的物
          之義務，民法第367 條定有明文。查，本件反訴被告
          除本訴部分兩造不爭執事項(三)所示之蛋品買賣外，自
          98年4 月起至同年7 月止，因向反訴原告購買雞蛋共
          計積欠被告雞蛋價金10,574,905.5元，已如前述，揆
          之前揭規定，被告本應給付前開價金予原告。惟因反
          訴被告業於98年6 月、7 月、8 月分別給付反訴原告
          2,000,000 元、1,000,000 元及1,000,000 元，共計
          4,000,000 元；且本訴部分兩造不爭執事項(一)至(三)所
          列債權債務，經兩造互為抵銷之後，反訴原告尚欠反
          訴被告3,709,279 元，為兩造所不爭執；經扣除反訴
          被告業已給付反訴原告之4,000,000 元，及以本訴部
          分兩造不爭執事項(一)至(三)所列債權債務，經兩造互為
          抵銷之後，反訴原告尚欠反訴被告之債務3,709,279
          元，與反訴被告積欠反訴原告之前開價金債務互為抵
          銷結果，反訴被告尚欠反訴原告2,865,626.5 元（計
          算式：10,574,905.5－4,000, 000－3,709,279 ＝
          2,865,626.5 ）。從而，原告本於買賣契約之法律關
          係，請求反訴被告給付2,865,626.5 元，應屬正當。
        2.再按，給付無確定期限者，債務人於債權人得請求給
          付時，經其催告而未為給付，自受催告時起，負遲延
          責任。其經債權人起訴而送達訴狀，或依督促程序送
          達支付命令，或為其他相類之行為者，與催告有同一
          之效力。遲延之債務，以支付金錢為標的者，債權人
          得請求依法定利率計算之遲延利息；應付利息之債務
          ，其利率未經約定，亦無法律可據者，週年利率為5%
          ，民法第229 條第2 項、第233 條第1 項前段及第
          203 條分別定有明文。查，本件反訴被告應為之前揭
          給付，並無確定期限，且反訴原告復未能舉證證明於
          起訴前曾向反訴被告請求，惟反訴被告既經反訴原告
          提起本件反訴而送達民事反訴狀繕本，依民法第229
          條第2 項之規定，自應自民事反訴狀繕本送達之翌日
          即99年3 月2 日起，此有本院送達證書1 份在卷足據
          （參見本院98年度訴字第1345號卷宗卷(一)第201 之1
          頁），負遲延責任。從而，反訴原告請求反訴被告給
          付自99年3 月2日 起至清償日止，按週年利率5%計算
          之遲延利息，亦屬有據。
  參、綜上所陳，本件原告本於消費借貸及委託代工契約之法律
      關係，請求被告給付663,673 元，及自本院98年司促字第
      30344 號支付命令送達之翌日起至清償日止，按週年利率
      5%計算之利息，為無理由，應予駁回。反訴原告本於買賣
      契約之法律關係，請求反訴被告給付2,865,626.5 元，及
      自99年3 月2 日起至清償日止，按週年利率5%計算之利息
      ，為有理由，應予准許。
  肆、本件本訴原告之訴既經駁回，其假執行之聲請，已失所附
      麗，不應准許。反訴原告勝訴部分，兩造均陳明願供擔保
      ，請准宣告假執行或免為假執行，核無不合，爰分別酌定
      相當之擔保金額准許之。
  伍、本件事證已臻明確，兩造其餘攻擊防禦方法，經核與本件
      判決結果不生影響，爰不一一論述，附此敘明。
  陸、據上論斷，本件原告之訴為無理由；反訴原告之反訴為有
      理由，依民事訴訟法第78條、第390 條第2 項、第392 條
      第2 項，判決如主文。
中    華    民    國   100    年    3     月    31    日
                      民事第三庭  法  官  伍逸康
以上正本係照原本作成。
如不服本判決，應於送達後20日內，向本院提出上訴狀並表明上
訴理由，如於本判決宣示後送達前提起上訴者，應於判決送達後
10日內補提上訴理由書（須附繕本）。如委任律師提起上訴者，
應一併繳納上訴審裁判費。
中    華    民    國   100    年    3     月    31    日
                                  書記官  盧昱蓁